臺灣嘉義地方法院刑事判決　　　　　　　 96年度易字第611號
公　訴　人　臺灣嘉義地方法院檢察署檢察官
被　　　告　乙○○
上列被告因竊盜案件，經檢察官提起公訴（96年度偵字第7229號
），被告就被訴事實為有罪之陳述，本院裁定行簡式審判程序，
判決如下：
    主  文
乙○○犯竊盜罪，處有期徒刑參月。又犯刑法第三百二十一條第
一項第一、二、三款之竊盜罪，處有期徒刑柒月。應執行有期徒
刑捌月。扣案鐵鎚壹支沒收。
    事  實
一、乙○○基於意圖為自己不法之所有，分別於(一)民國96年9月8
    日上午7時許，見停放在嘉義縣民雄鄉○○村○○路○段223
    號前，丙○○管領其雇主李麗所有之車牌號碼UNF-918號輕
    型機車，因丙○○離去而疏未自該機車鑰匙孔取下鑰匙，乙○○見有機可趁，乃啟動該機車後竊取之，得手後，即將該
    車供己代步之用。(二)於同日晚間9時許，持客觀足供凶器使
    用鐵鎚、螺絲起子及板手各1支，進入嘉義縣民雄鄉○○村
    ○○路○段243號甲○○所經營之「石獅檳榔攤」隔壁249號
    空屋內，再翻越圍牆爬入該處3樓（起訴書誤載），再持自
    備之鐵鎚破壞該檳榔攤3樓之玻璃落地窗後，進入屋內竊取
    甲○○所有之七星牌香菸共81包（起訴書誤載），得手後，
    乙○○欲離開之際，旋即為員警當場查獲。並扣得鐵鎚1支
    。
二、案經丙○○、甲○○訴由嘉義縣警察局民雄分局報請臺灣嘉
    義地方法院檢察署檢察官偵查起訴。
    理  由
一、本件係經被告乙○○於準備程序當庭表示認罪，而經本院裁
    定以簡式審判程序加以審理，則依據刑事訴訟法第273條之2
    、同法第159條第2項之規定，不適用傳聞法則有關限制證據
    能力之相關規定，合先敘明。
二、訊據被告於警偵時及本院審理時對於上開犯罪事實均坦承不
    諱（見警卷第4至6頁、偵查卷第8至9頁、本院96年11月15日
    審判筆錄），核與證人即被害人丙○○、甲○○於警詢時指
    述情節相符（見警卷第7至11頁），並有嘉義縣警察局民雄
    分局扣押書、被害報告書、贓物認領保管單各2張、失車紀
    錄單、嘉義縣警察局車輛協尋電腦輸入單及車輛尋獲電腦輸
    入單各1張及現場照片8幀在卷可稽，並有扣案鐵鎚1支可資
    佐證。雖被告於本院審理時供稱伊係案發當日晚間9時許，
    先以螺絲起子破壞該檳榔攤1樓鐵門後，爬上3樓方才破壞該
    處玻璃落地窗云云，惟經本院電話詢問告訴人甲○○表示案
    發時該處1樓並無被破壞及遭人擅闖之跡象，當場被告有說
    是從隔壁空屋內進入，再翻過圍牆進入該址3樓，打破落地
    窗後進入行竊乙節，有本院公務電話紀錄1紙在卷可稽，核
    與被告於警詢供述情節相符，是以被告警詢供承犯案情節較
    屬可信。綜上，被告上開竊盜犯行，事證已甚明確，堪以認
    定，應依法論科。
三、按刑法上所謂兇器，其種類並無限制，凡客觀上對於人之生
    命、身體、安全構成威脅，具有危險性之兇器均屬之，且祇
    須行竊時攜帶此種具有危險性之兇器為已足，並不以攜帶之
    初有行兇之意圖為必要，有最高法院79年台上字第5253號判
    例可資參照。次按刑法第321條第1項第2款規定將「門扇」
    、「牆垣」、「其他安全設備」並列。則所謂「門扇」應專
    指門戶而言，係分隔住宅或建築物內外之出入口大門。而所
    謂「其他安全設備」，指門扇、牆垣以外，依社會通常觀念
    足認為防盜之一切設備者，即屬相當。窗戶、建築物之屋頂
    、內部諸門，具有防閑之效用，依社會通常之觀念，屬於維
    護安全之防盜設備，自屬同條文規定之安全設備。查被告自
    承先踰越圍牆後，再以自備之鐵鎚敲破該檳榔攤3樓落地窗
    之安全設備後，進入該址；該址3樓落地窗確實遭硬物打破
    而遭破壞，則被告攜帶之鐵鎚，為金屬製，既足以擊破玻璃
    窗戶，顯見質地堅硬，若持以攻擊敲擊人身，自足成傷，在
    客觀上對人之生命、身體具有危險性，足供作為兇器使用。
    且本件告訴人甲○○承租3樓落地窗，具有防閑功能，依上
    述說明，自屬安全設備，被告先踰越該址圍牆後，再持自備
    鐵鎚破壞該址3樓落地窗玻璃後，攀爬進入屋內，即屬踰越
    牆垣及毀壞並踰越安全設備。再按刑法第321條第1項所列各
    款為竊盜之加重條件，如犯竊盜罪兼具數款加重情形時，因
    竊盜行為祇有1個，仍祇成立一罪，不能認為法律競合或犯
    罪競合，但判決主文應將各種加重情形順序揭明，理由並應
    引用各款，俾相適應，有最高法院69年台上字第3945號判例
    可參。核被告所為，係犯刑法第320條第1項竊盜罪及第321
    條第1項第1款、第2款、第3款夜間侵入住宅、毀越圍牆及安
    全設備並攜帶兇器加重竊盜罪，依上開判例意旨，被告僅一
    加重竊盜行為，故僅成立一罪。另雖公訴意旨漏未論及夜間
    侵入住宅、踰越牆垣加重竊盜部分，惟此僅係竊盜罪之加重
    要件而仍屬單純一罪，本院自得併予審酌。又被告所犯上開
    普通竊盜罪、加重竊盜罪2罪，犯意各別，行為互殊，應分
    論併罰。
四、爰審酌被告國中畢業之智識程度，並無前科紀錄，惟因積欠
    債務方才起意竊盜之犯罪動機，攜帶兇器行竊之犯罪手段，
    所竊得之財物價值、竊盜財物均已發還被害人，被害人所受
    損害程度非鉅，及被告犯罪於警偵審中均坦承犯行等一切情
    狀，量處如主文所示之刑，並定其應執行刑，以資懲儆。又
    扣案鐵鎚1支，為被告所有供行竊所使用之物，為被告自承
    在卷，應予宣告沒收。至被告行竊時另行攜帶之螺絲起子及
    板手各1支，並未扣案，又無證據足資證明現仍存在，未免
    將來執行困難，爰不另為沒收之諭知。
據上論斷，應依刑事訴訟法第273條之1第1項、第299條第1項前
段，刑法第320條第1項、第321條第1項第1款、第2款、第3款、
第38條第1項第2款、第51條第5款，刑法施行法第1條之1第1項、
第2項前段，判決如主文。
本案經檢察官江金星到庭執行職務
中　　華　　民　　國　　96　　年　　11　　月　　23　　日
                  刑事第四庭    法　官  王慧娟
上列正本證明與原本無異。
如不服本判決，應於判決送達後十日內向本院提出上訴狀，上訴
書狀依法應敘述具體理由，如未敘述具體理由者，應於上訴期間
屆滿後二十日內補提理由書於本院（均應附繕本）。告訴人或被
害人如對於本判決不服者，應具備理由請求檢察官上訴，其上訴
期間之計算係以檢察官收受判決正本之日期為準。
                                書記官  黃子祝
中　　華　　民　　國　　96　　年　　11　　月　　23　　日
附錄法條：
中華民國刑法第320條第1項
意圖為自己或第三人不法之所有，而竊取他人之動產者，為竊盜
罪，處 5 年以下有期徒刑、拘役或 5 百元以下罰金。
中華民國刑法第321條第1項第1、2、3款
犯竊盜罪而有左列情形之一者，處 6 月以上、 5 年以下有期徒
刑：
  一  於夜間侵入住宅或有人居住之建築物、船艦或隱匿其內而犯
      之者。
  二  毀越門扇、牆垣或其他安全設備而犯之者。
  三  攜帶兇器而犯之者。
